臺灣新竹地方法院刑事宣示判決筆錄　　 　96年度訴字第171號
聲　請　人　臺灣新竹地方法院檢察署檢察官
被　　　告　乙○○
選任辯護人　甲○○律師
上列被告因違反廢棄物清理法案件，檢察官提起公訴（九十六年
度撤緩偵字第三七號、九十六年度偵緝字第二號）後，聲請改依
協商程序而為判決，本院於中華民國九十六年九月五日下午四時
，在本院刑事第九法庭宣示判決，出席職員如下：
法官起立朗讀判決主文、犯罪事實要旨、處罰條文、附記事項，
及告以上訴限制、期間並提出上訴狀之法院，且諭知記載其內容
：
一、主  文：
    乙○○共同未依廢棄物清理法規定領有廢棄物清除、處理許
    可文件，從事廢棄物清除、處理，處有期徒刑貳年，併科罰
    金新臺幣壹佰萬元，罰金如易服勞役，以罰金總額與壹年之
    日數比例折算。減為有期徒刑壹年，併科罰金新臺幣伍拾萬
    元，罰金如易服勞役，以罰金總額與壹年之日數比例折算。
    緩刑伍年，緩刑期內付保護管束。
二、犯罪事實要旨：
    乙○○明知從事廢棄物清除處理業者，應向主管機關或中央
    主管機關委託之機關申請核發公民營廢棄物清除處理機構許
    可文件後，始得受託從事清除、處理廢棄物業務，竟仍基於
    未依廢棄物清理法領有廢棄物清除處理許可文件，從事廢棄
    物清理之集合犯意，自民國九十四年十月間某日起，向不知
    情之陳春水承租位於新竹市○○路三七六巷一一二弄一五號
    旁空地，並自上開時間起，以廢棄物數量較多之大車載運每
    台車新臺幣（下同）二千二百元、數量較少之小車載運每台
    車二千元之代價，至新竹縣竹北市不詳工地，多次載運該處
    建築拆除工地之混凝土塊、磚塊、木板、塑膠袋、帆布袋等
    一般事業廢棄物之建築廢棄物至上址承租土地堆置後，再將
    上開建築廢棄物予以分類，分別以將混凝土塊、磚頭、木板
    等類廢棄物回填、回收，無法回收之廢棄物則就地焚燒等方
    式，從事廢棄物清除處理業務；乙○○並自九十五年一月初
    某日起，雇用具有犯意聯絡之曾彥強（業經檢察官為緩起訴
    處分確定），從事在前揭建築工地駕駛剷裝機裝載廢棄物至
    載運貨車上，或在上址承租土地協助乙○○處理廢棄物等工
    作。嗣先於九十五年三月四日三時三十分許，乙○○與曾彥
    強在上址承租土地上焚燒處理廢棄物時，為警會同新竹市還
    警保護局稽查人員當場查獲；復於同年十月七日二十三時四
    十五分許，上址承租土地因不明原因致堆放之廢棄物起火燃
    燒，為警會同新竹市環境保護局稽查人員於上址承租土地再
    行查獲，而查悉上情。
三、處罰條文：
    廢棄物清理法第四十六條第四款，中華民國九十六年罪犯減
    刑條例第二條第一項第三款、第七條。
四、附記事項：
（一）本案當事人之協商合意內容，除被告乙○○願受前開主文
      所示之科刑及緩刑併付保護管束之宣告外，並已向聲請人
      所指定之公益團體即財團法人新竹市私立天主教仁愛啟智
      中心及財團法人基督教中華協力會附設新竹市私立伯大尼
      老人養護中心捐款共計新臺幣四十萬元一節，有被告所提
      出之郵政劃撥儲金存款收據、渣打國際商業銀行股份有限
      公司存入憑條各一紙在卷可查。
（二）又被告所犯上開之罪，犯罪時間係在九十六年四月二十四
      日以前，核與中華民國九十六年罪犯減刑條例第二條第一
      項第三款規定相符，應予減刑，爰依法減輕其刑如主文所
      示。
（三）再查被告前未曾受有期徒刑以上刑之宣告，此有臺灣高等
      法院被告前案紀錄表及臺灣新竹地方法院檢察署刑案資料
      查註紀錄表各一份在卷可稽，符合緩刑要件。
（四）此外，本案於偵查中交由被告乙○○保管之挖土機一台、
      剷裝機一台及車牌號碼ＨＮ－七一０號大貨車一台等物（
      代保管書見九十五年度偵字第一五四五號偵查卷第一九頁
      ），業據被告否認係其所有，而係百程交通公司所有（參
      同上偵查卷第一０頁），復查無其他證據可供證明上開物
      品確均係被告乙○○所有，又該等機具及大貨車就本案違
      反廢棄物清理法犯行，尚非專供犯罪所用之物，爰均不為
      沒收之諭知；以上均附此敘明。
五、協商判決除有刑事訴訟法第四百五十五條之四第一項第一款
    於本訊問程序終結前，被告撤銷協商合意或檢察官撤回協商
    聲請者；第二款被告協商之意思非出於自由意志者；第四款
    被告所犯之罪非第四百五十五條之二第一項所定得以協商判
    決者；第六款被告有其他較重之裁判上一罪之犯罪事實者；
    第七款法院認應諭知免刑或免訴、不受理者情形之一，及違
    反同條第二項「法院應於協商合意範圍內為判決；法院為協
    商判決所科之刑，以宣告緩刑或二年以下有期徒刑、拘役或
    罰金為限」之規定者外，檢察官與被告均不得上訴。
六、如有前項得上訴之情形，得自收受宣示判決筆錄送達之日起
    十日內，向本院提出上訴書狀，上訴於第二審法院。
中　　華　　民　　國　　96　　年　　9　　月　 　 5  　日
                    刑事第五庭
                                   書  記  官  蕭 惠 婷
                                   審判長法官  楊 麗 文
以上正本證明與原本無異。
中　　華　　民　　國　　96　　年　　9　　月　　  5　　日
                                   書  記  官  蕭 惠 婷
附錄本案論罪科刑法條全文：
廢棄物清理法第四十六條第四款
有下列情形之一者，處一年以上五年以下有期徒刑，得併科新臺
幣三百萬元以下罰金：
四、未依第四十一條第一項規定領有廢棄物清除、處理許可文件
    ，從事廢棄物貯存、清除、處理，或未依廢棄物清除、處理
    許可文件內容貯存、清除、處理廢棄物。
